# 16 号文规定后列示影响数

提问人：天之蓝 2022 时间：2023-10-15 21:22:54
请问 16 号文后对于租赁采用会计政策变更，那么企业在 23 年进行会计政策变更后，会计政策变更时除了需要列示2022 年影响数外，是否需要列示 21 年的影响数？是否只需要列示 22 年度所得税费用和资产负债表数据的递延资产递延负债和未分配利润的影响数， 21 年影响数不需要列示？

回答人：chenyiwei
如果是常规年报，则比较期间是 2022 年度，最早比较期间期初是 2022 年 1 月 1 日。该项会计政策变更对更早期间的影响只需反映对 2022 年 1 月 1 日的留存收益的影响金额即可，无需再列出对 2021 年度报表数据的调整情况。